# 各位版主请教一个问题

提问人：shigj5 时间：2011-10-08 15:16:56
案例：A、B公司原同为甲公司的子公司，后A以 500 万受让了B公司100%股权，合并时B公司的净资产为 500 万，其中实收资本为 500万，盈余公积为 100 ，未分配利润为-100万（其中含本年利润为-200万），即B公司变为A公司的子公司，变为甲公司的孙公司。 问题：B公司本年度的亏损在A公司编制合并报表时是否会产生 200 万的资本公积？ 我的理解如下： 该同一控制下合并的B公司视为一开始就纳入A公司合并范围。 确认投资成本： 借：长期股权投资 500 贷：银行存款 500 在A公司合并转权益法时，甲公司应该做如下确认： 借：长期股权投资 0 贷：投资收益 -200 年初未分配利润 200 合并抵销分录如下： 借：实收资本 500盈余公积 100 未分配利润 -100 投资收益 -200 贷：长期股权投资 500 资本公积 200 不知理解的是否正确？

回答人：chenyiwei
不应产生你所说的资本公积影响。在合并报表角度，应当视同为B企业自最早期间期初开始即纳入A的合并范围。因此其盈余公积100 、未分配利润－ 100 都会体现于合并资产负债表的留存收益中（通过将以前年度的利润表并入实现）。由于合并日的合并对价等于合并日净资产帐面价值，因此不会在合并报表层面产生额外的冲减资本公积的影响。

提问人：shigj5 时间：2011-10-08 22:27:58
陈老师我明白了，把实收资本和投资收益的抵销分开处理就好理解了。如下处理您看是否可以： 借：长期股权投资 500 贷：银行存款 500 在A公司合并转权益法时，甲公司应该做如下确认： 借：长期股权投资 0 贷：投资收益 -200 年初未分配利润 200 合并抵销分录如下： 借：实收资本 500 盈余公积 100 未分配利润 -100 贷：长期股权投资 500 借：投资收益 -200 年初未分配利润 100 贷：未分配利润 -100 这样合并抵销后A公司较原报表增加了年初未分配利润 100 万，当期未分配利润-100万。

回答人：chenyiwei
合并的结果（合并报表层面的显示）应该是这样。